臺灣臺東地方法院刑事判決
110年度金訴字第19號
公  訴  人  臺灣臺東地方檢察署檢察官
被      告  顏麗惠


上列被告因違反洗錢防制法等案件，經檢察官提起公訴（110年
度偵字第890號）及移送併辦（111年度偵字第205號）後，於本
院審理程序進行中，被告先就被訴事實為有罪之陳述，經檢察官
聲請改依協商程序而為判決，本院合議庭裁定由受命法官獨任進
行協商程序，判決如下：
    主  文
顏麗惠幫助犯洗錢防制法第十四條第一項之洗錢罪，處有期徒刑
肆月，併科罰金新臺幣壹萬元，罰金如易服勞役，以新臺幣壹仟
元折算壹日。緩刑肆年，並應於判決確定翌日起貳年陸月內，依
如附表所示之內容向楊育穎、曹兆璽及劉宥德支付賠償金。
    犯罪事實及理由
一、本件犯罪事實及證據，除引用附件起訴書、移送併辦意旨書
    ，並更正及補充如下：
　㈠起訴書及併辦意旨書所載被告顏麗惠寄出之帳戶部分，經公
    訴人當庭更正為「合作金庫帳戶、土地銀行帳戶、玉山銀行
    帳戶、中國信託銀行及國泰世華銀行」帳號之存摺共5本（
    本院卷第152頁），是起訴書犯罪事實欄一第8列應更正並補
    充記載為：將其所申辦之「合作金庫帳戶、土地銀行帳戶、
    玉山銀行帳戶、中國信託銀行帳戶及」國泰世華銀行帳號；
    併辦意旨書犯罪事實㈠第11列應補充記載為：「及土地銀行
    帳戶、玉山銀行帳戶」之存摺及提款卡。
　㈡起訴書證據並所犯法條欄中之證據名稱欄編號4贅載之「內政
    部警政署反詐騙諮詢專線紀錄表、」應刪除；待證事實欄編
    號1之第8列應補充記載：土地銀行帳戶「、中國信託銀行帳
    戶」；編號3贅載之「3.」應刪除。
  ㈢證據部分應補充被告於本院審理時之自白。
二、本件經檢察官與被告於審判外達成協商之合意且被告已認罪
    ，其合意內容如主文所示及「犯罪所得部份，不另聲請沒收
    」。經查，上開協商合意並無刑事訴訟法第455條之4第1項
    所列情形之一，檢察官聲請改依協商程序而為判決，本院爰
    不經言詞辯論，於協商合意範圍內為協商判決，合予敘明。
三、應適用之法條：刑事訴訟法第455條之2第1項、第455條之4
    第2項、第455條之8、第454條第2項(依刑事裁判簡化原則，
    僅記載程序條文)。
四、本判決除有刑事訴訟法第455條之4第1項第1款、第2款、第4
    款、第6款、第7款所定情形之一，或違反同條第2項之規定
    者外，檢察官與被告均不得上訴。
五、如有前項得上訴之情形，得自收受判決送達之日起20日內，
    向本院提出上訴書狀，上訴於第二審法院。
六、本案經檢察官林靖蓉提起公訴及到庭執行職務，檢察官陳金
    鴻移送併辦。
中　　華　　民　　國　　111 　年　　5 　　月　　31　　日
                  刑事第三庭  法  官  朱貴蘭
上正本係照原本作成。
本件不得上訴。但有刑事訴訟法第455條之4第1項第1款、第2款
、第4款、第6款、第7款所定情形，或協商判決違反同條第2項之
規定者，應於收受送達後20日內向本院提出上訴書狀，並應敘述
具體理由；如未敘述上訴理由者，應於上訴期間屆滿後20日內向
本院補提理由書（均須按他造當事人之人數附繕本）「切勿逕送
上級法院」。
中　　華　　民　　國　　111 　年　　5 　　月　　31　　日
                              書記官  邱仲騏
附錄論罪科刑法條：
洗錢防制法第14條
有第2條各款所列洗錢行為者，處7年以下有期徒刑，併科新臺幣
500萬元以下罰金。
前項之未遂犯罰之。
前2項情形，不得科以超過其特定犯罪所定最重本刑之刑。
中華民國刑法第339條
意圖為自己或第三人不法之所有，以詐術使人將本人或第三人之
物交付者，處5年以下有期徒刑、拘役或科或併科50萬元以下罰
金。
以前項方法得財產上不法之利益或使第三人得之者，亦同。
前2項之未遂犯罰之。
附表：
給付對象 給付金額 給付內容 楊育穎 肆萬柒仟元 顏麗惠應給付楊育穎新臺幣肆萬柒仟元。給付方式為匯款至中國信託銀行基隆分行戶名楊育穎（八二二）○○○○○○○○○○○○號帳戶，分別於民國一一一年七月十日至一一二年五月十日以前，各於每月十日以前給付楊育穎新臺幣肆仟元，及於一一二年六月十日以前，給付楊育穎新臺幣參仟元。如有一期逾期未付，視為全部到期。 曹兆璽 肆萬伍仟元 顏麗惠應給付曹兆璽新臺幣肆萬伍仟元。給付方式為匯款至中國信託銀行戶名曹兆璽（八二二）○○○○○○○○○○○○號帳戶，分別於民國一一二年七月十日至一一三年五月十日以前，各於每月十日以前給付曹兆璽新臺幣肆仟元，及於一一三年六月十日以前，給付曹兆璽新臺幣壹仟元。如有一期逾期未付，視為全部到期。 劉宥德 肆仟元 顏麗惠應給付劉宥德新臺幣肆仟元。給付方式為匯款至中國信託銀行北桃園分行戶名劉宥德（八二二）○○○○○○○○○○○○號帳戶，於民國一一三年七月十日以前，給付劉宥德新臺幣肆仟元。 
臺灣臺東地方檢察署檢察官起訴書
                                      110年度偵字第890號
　　被　　　告　顏麗惠　
上列被告因違反洗錢防制法等案件，已經偵查終結，認應提起公
訴，茲將犯罪事實及證據並所犯法條分敘如下：
　　　　犯罪事實
一、顏麗惠可預見任意提供自己在金融機構開設之帳戶提款卡、密
    碼供他人使用，該人可能以該帳戶作為實施詐欺取財等犯罪
    之工具，亦可能為他人做為隱匿犯罪所得之來源、去向、所在
    、所有權、處分權之工具，竟於不違背其本意之情形下，仍
    基於幫助詐欺取財及洗錢之不確定故意，以出租1個帳戶可獲
    取新臺幣（下同）1萬元之代價，於民國109年11月9日13時許
    ，在臺東縣○○市○○路000號之全家便利商店，將其所申辦之
    國泰世華銀行帳號000-000000000000號帳戶（下稱國泰世華
    帳戶）之存摺及提款卡，交寄予不詳之詐欺集團成員，並於
    寄出前，將提款卡密碼變更為詐欺集團成員指定之密碼。嗣
    該不詳詐欺集團成員取得上開國泰世華帳戶後，意圖為自己不
    法之所有，基於詐欺取財之犯意，於109年11月12日18時許
    ，致電楊育穎，並佯為網路商店人員及國泰世華銀行人員，
    謊稱交易有誤，需依指示轉帳以取消交易等語，致楊育穎陷
    於錯誤，而以楊育穎之中國信託銀行帳戶000-000000000000
    號，分別於同日21時33分許及21時36分許，匯款9萬9,987元
    、5萬6,121元至顏麗惠之上開國泰世華帳戶內，旋遭詐欺集
    團成員提領一空。
二、案經基隆市警察局第四分局報告偵辦。
　　　　證據並所犯法條
一、證據清單及待證事實：
編號 證據名稱 待證事實 1 被告顏麗惠於警詢及偵查中之供述 1.證明上開國泰世華帳戶為被告所有之事實。 2.證明被告於109年11月9日13時許，在臺東縣○○市○○路000號之全家便利商店，同時將其名下所有之國泰世華帳戶、合作金庫帳戶、土地銀行帳戶與玉山銀行帳戶之存摺及提款卡，交寄予不詳之詐欺集團成員，並於寄出前，將提款卡密碼變更為詐欺集團成員指定密碼之事實。 3.證明被告於寄出上開4個帳戶前，帳戶內均無餘額之事實，以佐證被告有不確定故意。 4.證明被告明知出租1個金融帳戶可賺取1萬元並不合理，卻仍出租帳戶之事實，以佐證被告有不確定故意。 2 證人即被害人楊育穎於警詢之證述 證明被害人受騙之經過及轉帳至被告上開國泰世華帳戶之事實。 3 被告之國泰世華帳戶明細、被告與LINE帳號暱稱「主管 紫月」、「劉芸含」之詐欺集團成員之對話紀錄各1份 1.證明被告為賺取租金，1次將4個金融帳戶之存摺、提款卡與密碼交寄予詐欺集團成員之事實。 2.證明被害人於109年11月12日匯款至被告上開國泰世華帳戶之事實。 3. 4 基隆市警察局第四分局安樂派出所陳報單、受理刑事案件報案三聯單、受理詐騙帳戶通報警示簡便格式表、受理各類案件紀錄表、金融機構聯防機制通報單、內政部警政署反詐騙諮詢專線紀錄表、被害人轉帳紀錄各1份 證明被害人受騙之經過及轉帳至被告上開國泰世華帳戶之事實。 
二、核被告所為，係犯刑法第30條第1項前段及違反洗錢防制法
    第2條第2款而犯同法第14條第1項之幫助洗錢罪嫌及刑法第3
    0條第1項、第339條第1項之幫助詐欺取財罪嫌。被告以一提
    供金融帳戶之行為，同時涉犯上開2罪名，為想像競合犯，請
    依刑法第55條規定，從一重之幫助洗錢罪處斷。
三、依刑事訴訟法第251條第1項提起公訴。
　　此　致
臺灣臺東地方法院
中　　華　　民　　國　 110　 年　　5 　　月　　9 　　日
　　　　　　　　　　　　　   檢　察　官　林靖蓉
本件正本證明與原本無異
中　　華　　民　　國　 110 　年　　5 　　月　　14 　 日
        　　　　　　　　　　 書  記  官  張秀凰
附錄本案所犯法條全文
中華民國刑法第30條
（幫助犯及其處罰）
幫助他人實行犯罪行為者，為幫助犯。雖他人不知幫助之情者，
亦同。
幫助犯之處罰，得按正犯之刑減輕之。

中華民國刑法第339條
（普通詐欺罪）
意圖為自己或第三人不法之所有，以詐術使人將本人或第三人之
物交付者，處 5 年以下有期徒刑、拘役或科或併科 50 萬元以
下罰金。
以前項方法得財產上不法之利益或使第三人得之者，亦同。
前二項之未遂犯罰之。

洗錢防制法第14條
有第二條各款所列洗錢行為者，處 7 年以下有期徒刑，併科新
臺幣 5 百萬元以下罰金。
前項之未遂犯罰之。
前二項情形，不得科以超過其特定犯罪所定最重本刑之刑。
臺灣臺東地方檢察署檢察官移送併辦意旨書
                                      111年度偵字第205號
　　被　　　告　顏麗惠　
上列被告等因違反洗錢防制法等案件，業經偵查終結，認應移請
臺灣臺東地方法院併案審理，茲將犯罪事實、證據並所犯法條、
併辦理由分敘如下：　　
一、犯罪事實
  ㈠顏麗惠可預見任意提供自己在金融機構開設之帳戶提款卡、密
    碼供他人使用，該人可能以該帳戶作為實施詐欺取財等犯罪
    之工具，亦可能為他人做為隱匿犯罪所得之來源、去向、所在
    、所有權、處分權之工具，竟於不違背其本意之情形下，仍
    基於幫助詐欺取財及洗錢之不確定故意，以出租1個帳戶可獲
    取新臺幣（下同）1萬元之代價，於民國109年11月9日13時許
    ，在臺東縣○○市○○路000號之全家便利商店，將其所申辦之
    國泰世華銀行帳號000-000000000000號帳戶（下稱國泰世華
    帳戶）、中國信託商業銀行帳號000-000000000000號帳戶(
    下稱中信銀行帳戶)、合作金庫商業銀行帳號000-000000000
    0000號帳戶(下稱合作金庫帳戶)之存摺及提款卡，交寄予不
    詳之詐欺集團成員，並於寄出前，將提款卡密碼變更為詐欺
    集團成員指定之密碼。嗣該不詳詐欺集團成員取得上開金融
    帳戶後，意圖為自己不法之所有，基於詐欺取財之犯意，即
    共同意圖自己不法之所有，基於詐欺取財之犯意聯絡，於如
    附表所示時間，以附表所示詐術，對吳憲忠、曹兆璽、蔡蕙
    芬、劉宥德施用詐術，致吳憲忠、曹兆璽、蔡蕙芬、劉宥德
    陷於錯誤，而分別於附表所示時間，匯款至顏麗惠之上開金
    融帳戶帳戶內，旋遭詐騙集團成員轉帳殆盡。嗣因吳憲忠、
    曹兆璽、蔡蕙芬、劉宥德察覺有異報警處理，始循線查悉上
    情。
  ㈡案經吳憲忠、曹兆璽、蔡蕙芬、劉宥德告訴暨臺東縣警察局
    臺東分局報告偵辦。
二、證據：
  ㈠被害人吳憲忠、告訴人曹兆璽、蔡蕙芬、劉宥德於警詢中之
    指訴。
  ㈡被害人吳憲忠臺灣中小企業銀行存摺影本、告訴人曹兆璽網
    路銀行交易明細、告訴人蔡蕙芬中華郵政存摺影本暨交易明
    細、告訴人劉宥德通聯記錄截圖及交易明細。
  ㈢被告上開國泰世華帳戶、中信銀行帳戶、合作金庫帳戶交易
    明細1份。 
  ㈣內政部警政署反詐騙諮詢專線紀錄表、受理詐騙帳戶通報警
    示簡便格式表、受理各類案件紀錄表、金融機構聯防機制通
    報單等資料。
三、所犯法條：
    核被告所為，係犯刑法第30條第1項前段、同法第339條第1
    項之幫助詐欺取財罪嫌及刑法第30條第1項前段、違反洗錢
    防制法第2條第2款、同法第3條第2款規定，應依同法第14條
    第1項幫助洗錢罪嫌論處。被告以一行為，觸犯上開罪嫌，為
    想像競合犯，請依刑法第55條規定，從較重之幫助洗錢罪嫌
    處斷。
四、併案理由：被告前因違反洗錢防制法等案件，經本署檢察官
    以110年度偵字第890號提起公訴，現由貴院日股審理中，有
    該案起訴書、本署刑案資料查註紀錄表在卷足憑，本件被告
    以同一次寄送帳戶之行為，同時寄送上開金融帳戶，為被告
    偵查中所承認，復有通訊軟體LINE對話紀錄1份在卷可佐，
    應屬同一行為侵害數名遭詐騙之被害人之同種財產法益，而
    與前開案件具有一行為觸犯數罪名之想像競合犯關係，屬裁
    判上一罪，應為前開案件起訴之效力所及，是移請併案審理
    。
　　此　致
臺灣臺東地方法院
中　　華　　民　　國　 111　　年　　 4 　　月　  1  　日
　　　　　　　　　　　　　    檢　察　官　陳金鴻
附錄本案所犯法條全文
中華民國刑法第339條
（普通詐欺罪）
意圖為自己或第三人不法之所有，以詐術使人將本人或第三人之
物交付者，處 5 年以下有期徒刑、拘役或科或併科 50 萬元以
下罰金。
以前項方法得財產上不法之利益或使第三人得之者，亦同。
前二項之未遂犯罰之。
洗錢防制法第14條
有第二條各款所列洗錢行為者，處 7 年以下有期徒刑，併科新
臺幣 5 百萬元以下罰金。
前項之未遂犯罰之。
前二項情形，不得科以超過其特定犯罪所定最重本刑之刑。
附表：
編號 告訴人或被害人 施用詐術 匯款時間 遭詐騙金額 (新臺幣) 匯入帳戶 1 被害人吳憲忠 於109年11月12日17時30分許，假冒網路商店、銀行之客服人員，向吳憲忠佯稱訂單設定錯誤，致其陷於錯誤，依指示匯款。 ①109年11月12日 18時40分許 ②109年11月12日 18時45分許 ①29,985元 ②29,985元 ①中信銀行帳戶 ②中信銀行帳戶 2 告訴人曹兆璽 於109年11月12日18時30分許，假冒網路商店、銀行之客服人員，向曹兆璽佯稱訂單設定錯誤，致其陷於錯誤，依指示匯款。 ①109年11月12日 19時27分許 ②109年11月12日 19時28分許 ①99,987元 ②50,123元 ①合作金庫帳戶 ②合作金庫帳戶 3 告訴人蔡蕙芬 於109年11月12日18時27分許，假冒網路商店、銀行之客服人員，向蔡蕙芬佯稱帳務有誤，致其陷於錯誤，依指示匯款。 109年11月12日21時34分許 29,987元 國泰世華帳戶 4 告訴人劉宥德 於109年11月12日21時45分許，假冒網路商店、銀行之客服人員，向劉宥德佯稱訂單有誤，致其陷於錯誤，依指示匯款。 109年11月12日21時25分許 13,051元 國泰世華帳戶